【裁判字號】    90,交易,299
【裁判日期】    901231
【裁判案由】    過失致死
【裁判全文】
臺灣雲林地方法院刑事判決
    公  訴  人  臺灣雲林地方法院檢察署檢察官
    被      告  甲○○
右列被告因過失致死案件，經檢察官提起公訴（九十年度偵字第三九六七號），本院
判決如左：
    主  文
甲○○因過失致人於死，處有期徒刑陸月，如易科罰金，以參佰元折算壹日，緩刑參
年。
    事  實
一、甲○○於民國九十年九月十五日下午，明知並無自小客車之駕駛執照，仍無照駕
    駛車號ＳＬ─４６７２號（公訴人誤繕為Ｎ４－４７６２號）自小客車，沿雲林
    縣麥寮鄉○○○○○路由北往南方向行駛，於同日下午四時三十分許，途經麥寮
    鄉台十七線北向南八十二‧四公里與產業道路交岔路口處時，當地限速為每小時
    七十公里，其行車方向號誌為閃光黃燈，駕駛人原應注意行車速度，應依標誌規
    定不得超速行駛，又汽車行駛至交岔路口，其行進應遵守燈光號誌之指示，而行
    經閃光黃燈交岔路口時，閃光黃燈表示「警告」，車輛應減速接近，注意安全，
    小心通過，且依當時天候為晴天、日間有自然光線、路面乾燥、無缺陷、無障礙
    物、視距良好、號誌正常動作及該路段限速為每小時七十公里以下等客觀環境判
    斷，並無不能注意之情事。詎甲○○疏於注意上揭規定，駕車行經該交岔路口前
    時，竟未減速慢行，仍貿然以時速約一百公里之速度超速行駛，適有許連生騎乘
    車號ＮＳＱ─９９１號機車附加人力車拖載於機車後，沿上開麥寮鄉○○道路由
    東向西行至該交岔路口，亦疏未注意其車道號誌為閃光紅燈，應先停於交岔路口
    前，讓幹道車優先通行後，方得續行，即驟然穿越該交岔路口。甲○○見狀已不
    及煞閃，致其駕駛之自用小客車車頭與許連生之機車右側車身碰撞，甲○○駕駛
    之自小客車衝至路旁排水溝，許連生所騎乘之機車則因受重力撞擊彈起掉落距上
    開自小客車前方約十四‧二公尺處之排水溝內，而許連生經送醫急救後，仍因受
    有頭部外傷、肋骨骨折等傷害，引發出血性休克而不治死亡。甲○○於肇事後，
    隨即委請路人報案，並於偵查犯罪機關尚未發覺前向到場處理之警員坦承肇事。
二、案經雲林縣警察局斗南分局報請臺灣雲林地方法院檢察署檢察官相驗後自動簽分
    偵查起訴。
    理  由
一、右揭事實，業據被告甲○○於警訊及偵審中坦白承認，核與被害人許連生之妻乙
    ○○指訴被害人許連生因本件車禍死亡之情相符，且經證人許國輝即至現場處理
    之警員證述屬實，復有變死案件初步調查報告表、受理各類案件紀錄表、道路交
    通事故調查報告表各一份、雲林縣警察局舉發道路交通管理事件通知單及車籍作
    業系統查詢認可資料各二張及現場照片十四幀在卷可稽。而被害人許連生確係因
    本件車禍受傷死亡，亦經檢察官督同檢驗員相驗屬實，製有勘驗筆錄、相驗屍體
    證明書、驗斷書在卷可憑。
二、按行車速度，應依標誌規定；閃光黃燈表示「警告」，車輛應減速接近，注意安
    全，小心通過，道路交通安全規則第九十三第一項前段、道路交通標誌標線號誌
    設置規則第二百十一條第一項第一款分別定有明文，被告駕車自應注意上述規定
    。又依卷附之道路交通事故調查報告表所載，當時天候為晴天、日間有自然光線
    、路面乾燥、無缺陷、無障礙物、視距良好、號誌正常動作及該路段限速為每小
    時七十公里以下等客觀環境判斷，被告並無不能注意之情事，其竟疏未注意及此
    ，仍貿然以時速一百公里之高速度超速行駛，以致肇事，其行為顯有過失。雖被
    害人許連生駕駛機車，行經上開路口，疏未注意其應先停於交岔路口前，讓幹道
    車優先通行後，方得續行，即驟然穿越該交岔路口，亦屬有過失，惟仍無從解免
    被告過失之責。再被害人許連生確因本件車禍，引發出血性休克而死亡，則被告
    之過失駕車肇事行為，與被害人許連生之死亡結果間，具有相當因果關係。本件
    事證明確，被告之過失致死犯行洵堪認定。
三、核被告甲○○所為，係犯刑法第二百七十六條第一項之過失致人於死罪。被告無
    照駕駛，致被害人許連生死亡，依法應負刑事責任，應依道路交通管理處罰條例
    第八十六條第一項之規定，加重其刑。惟被告肇事後，於未經偵查犯罪之機關發
    覺前，即委請路人向警方報案，並向前往處理之警員坦承肇事，而接受偵訊，業
    經證人即至現場處理之警員許國輝於偵查中結證屬實，復有被告警訊筆錄在卷可
    參，符合自首之要件，應依刑法六十二條前段規定，減輕其刑，並先加後減之。
    爰審酌被告過失程度固非輕微，惟並無不良素行，及被害人騎車穿越道路時，未
    注意左右來車，亦有過失，暨被告犯後坦承犯行，並已與被害人家屬達成民事和
    解，賠償新臺幣一百萬元（不含強制險理賠金一百四十萬元），業經被害人家屬
    乙○○陳明在卷，態度尚佳等一切情狀，量處如主文所示之刑，並諭知易科罰金
    之折算標準，以資懲儆。末查被告前未曾受有期徒刑以上刑之宣告，有台灣雲林
    地方法院檢察署刑案資料查註紀錄表及台灣高等法院被告全國前案紀錄表各一份
    在卷可憑，其偶因過失罹犯本件之罪，犯後已深知悔悟，經受本件罪刑宣告之教
    訓後，當益知警惕而無再犯之虞，本院因認所宣告之刑，以暫不執行為適當，爰
    併宣告緩刑三年，以啟自新。
據上論斷，應依刑事訴訟法第二百九十九條第一項前段，道路交通管理處罰條例第八
十六條第一項，刑法第二百七十六條第一項、第六十二條前段、第四十一條第一項前
段、第七十四條第一款，罰金罰鍰提高標準條例第一條前段、第二條，判決如主文。
本案經檢察官黃楹榆到庭執行職務。
中      華      民      國      九十      年    十二    月    三十一    日
                                        臺灣雲林地方法院刑事第一庭
                                            法  官  廖  國  勝
右正本證明與原本無異。
如不服本判決，應於判決送達後十日內向本院提出上訴狀( 應附繕本 )。
                                            書記官  顏  錦  清
中      華      民      國      九十      年    十二    月    三十一    日
附錄本案論罪科刑法條全文：
刑法第二百七十六條：
因過失致人於死者，處二年以下有期徒刑、拘役或二千元以下罰金。
從事業務之人，因業務上之過失犯前項之罪者，處五年以下有期徒刑或拘役，得
併科三千元以下罰金。


司法院資訊處製作；財團法人民間司法改革基金會備份。
